臺灣臺南地方法院民事判決
111年度訴字第788號
原      告  周翊庭  
訴訟代理人  鄭家豪律師
被      告  周家洋  

            王文宗  
共      同
訴訟代理人  李育禹律師
            曾靖雯律師
上列當事人間請求債務人異議之訴事件，經民國111年7月4日言
詞辯論終結，本院判決如下：
    主    　文
原告之訴駁回。
訴訟費用由原告負擔。
    事實及理由
一、原告起訴主張：
　　被告持本院110年度1146號判決（下稱系爭判決）為執行名
    義，向本院強制執行處，聲請強制執行，經本院111年度司
    執字第40746號強制執行事件受理在案。惟原告與被告二人
    於系爭判決成立後達成協議，先進行「元隆管理顧問有限公
    司所屬平實夜市格位出租業務」之合夥財產之清算程序，原
    告再為償還。顯見，兩造已就系爭判決有和解或延期清償之
    合意，被告竟持系爭判決向本院聲請強制執行，爰依強制執
    行法第14條第1項規定提起本訴。並聲明：本院111年度司執
    字第40746號強制執行事件之強制執行程序應予撤銷。
二、被告則以：
　　被告二人就系爭判決，未與原告達成先進行「元隆管理顧問
    有限公司所屬平實夜市格位出租業務」之合夥財產清算，再
    由原告進行償還程序。且原告迄今未能提出任何證據證明兩
    造間系爭執行名義達成任何協議。況兩造及訴外人黃建元對
    於迄今並未曾對「元隆管理顧問有限公司所屬平實夜市格位
    出租業務」之合夥財產進行清算程序，原告之主張為無理由
    。並聲明：原告之訴駁回。如受不利判決，願供擔保請准宣
    告免為假執行。
三、得心證之理由：　　
  ㈠按執行名義成立後，如有消滅或妨礙債權人請求之事由發生
    ，債務人得於強制執行程序終結前，向執行法院對債權人提
    起異議之訴；如以裁判為執行名義時，其為異議原因之事實
    發生在前訴訟言詞辯論終結後者，亦得主張之，強制執行法
    第14條第1項定有明文。本件被告以系爭判決為執行名義，
    聲請就原告對為強制執行，經本院民事執行處以111年度司
    執字第40746號強制執行事件(下稱系爭執行事件)受理，上
    開強制執行程序尚未終結等情，業經本院調閱上開強制執行
    事件卷宗確認無訛，先予敘明。
  ㈡本件原告固以其與被告就系爭判決達成先進行「元隆管理顧
    問有限公司所屬平實夜市格位出租業務」之合夥財產清算，
    再由原告進行償還之協議等情，為被告所否認。本件原告迄
    今就其主張與被告達成先進行「元隆管理顧問有限公司所屬
    平實夜市格位出租業務」之合夥財產清算，再由原告進行償
    還程序之協議，未能提出任何證據，以實其說，是以，原告
    主張之上開事實，難認其為真實。故原告主張於系爭判決執
    行名義成立後，如有消滅或妨礙債權人請求之事由發生一節
    ，係屬無據，尚難採憑。
四、綜上所述，本件原告所主張之異議事由，係屬無據。從而，
    原告依強制執行法第14條第1項規定，請求本院111年度司執
    字第40746號強制執行事件之強制執行程序應予撤銷，為無
    理由，應予駁回。
五、本件事證已臻明確，兩造其餘攻擊防禦方法及證據，核與判
    決之結果不生影響，爰不一一論列，併此敘明。
六、訴訟費用負擔之依據：民事訴訟法第78條。　　　　
中　　華　　民　　國　　111 　年　　7 　　月　   18 　日
                  民事第四庭    法    官　葉淑儀
以上正本係照原本作成。
如對本判決上訴，須於判決送達後20日內向本院提出上訴狀。
如委任律師提起上訴者，應一併繳納上訴審裁判費。
中　　華　　民　　國　　111 　年　　7 　　月　   18 　日
                               書 記 官  林幸萱